臺灣高雄地方法院刑事裁定　　　　　　 100年度聲字第5187號
聲　請　人　臺灣高雄地方法院檢察署檢察官
受　刑　人　甯宥琮
上列聲請人因受刑人數罪併罰有二裁判以上，聲請定其應執行之
刑（99年執聲字第4587號），本院裁定如下：
    主  文
甯宥琮犯如附表所示之肆罪，所處各如附表所載之刑，應執行有
期徒刑壹年伍月。
    理  由
一、聲請意旨略以：受刑人甯宥琮因犯竊盜等4 罪，先後經判決
    確定如附表，應依刑法第53條及第51條第5 款規定，定其應
    執行之刑，爰依刑事訴訟法第477條第1項規定聲請裁定其應
    執行之刑等語。
二、按裁判確定前犯數罪者，併合處罰之；數罪併罰，有2 以上
    裁判者，依第51條之規定，定其應執行刑，刑法第50條、第
    53條分別定有明文。又數罪併罰，分別宣告其罪之刑，宣告
    多數有期徒刑者，於各刑中之最長期以上，各刑合併之刑期
    以下，定其刑期，但不得逾30年，刑法第51條第5 款亦有明
    文。另數罪併罰，應依分別宣告其罪之刑為基礎，定其應執
    行刑，此觀刑法第51條規定自明，故一裁判宣告數罪之刑，
    雖曾經定其執行刑，但如再與其他裁判宣告之刑定其執行刑
    時，前定之執行刑當然失效，仍應以其各罪宣告之刑為基礎
    ，定其執行刑，不得以前之執行刑為基礎，以與後裁判宣告
    之刑，定其執行刑（最高法院75年度台抗字第267 號裁定參
    照）。再法律上屬於自由裁量事項，尚非概無法律性之拘束
    ，在法律上有其外部界限及內部界限。前者法律之具體規定
    ，使法院得以具體選擇為適當裁判，此為自由裁量之外部界
    限。後者法院為自由裁量時，應考量法律之目的，法院秩序
    之理念所在，此為自由裁量之內部界限，法院為裁判時，2
    者均不得有所逾越。在數罪併罰而有2 裁判以上，應定其應
    執行刑之案件，法院所為刑之酌定，固屬自由裁量事項，然
    對於法律之內、外部界限，仍均應受其拘束，最高法院91年
    度台非字第32號、92年度台非字第187 號判決可資參照。
三、本件受刑人所犯竊盜等4 罪，業經本院先後判處徒刑如附表
    所示，並於如附表所載之日期分別確定在案【被告所犯如附
    表所示編號1之竊盜案件，經本院於民國99年6月25日以99年
    度審易字第1452號判決如附表編號1 所示之刑，嗣被告於同
    年7月5日提起上訴，經臺灣高等法院高雄分院於99年8月2日
    以99年度上易字第710 號判決認其上訴不合法律程式而駁回
    等情，業經本院調取該案全部卷宗核閱屬實。則該罪判決確
    定日期並非99年8月2日，而應溯及於原第一審判決上訴期間
    屆滿之日即99年7月9日。聲請書附表編號1 誤載確定判決法
    院為臺灣高等法院高雄分院99年度上易字第710 號判決，判
    決確定日期99年8月2日，應予更正】，此有各該刑事判決及
    臺灣高等法院被告前案紀錄表各1 份在卷可稽，茲檢察官聲
    請定其應執行之刑，本院審核認聲請為正當，應定其應執行
    之刑。又受刑人所犯如附表編號3至編號4所示2 罪，固分別
    經本院以99年度審簡字第3273號判決應執行有期徒刑7 月確
    定，現受刑人既有如附表所示4 罪應定執行刑，則前所定之
    應執行刑即當然失效，本院自可更定該4 罪之應執行刑。是
    本院定其應執行刑，不得逾越刑法第51條第5 款所定法律之
    外部界限，即不得重於附表編號1至編號4所示罪宣告刑之總
    和（有期徒刑7月＋4月＋4月＋4月＝有期徒刑1年7月），亦
    應受內部界限之拘束，即不得重於附表編號1及編號2之宣告
    刑加計附表編號3至編號4 所定應執行刑之總和（有期徒刑7
    月＋4月＋7月＝有期徒刑1年6月）。準此，受刑人所犯如附
    表所示4 罪，所處各如附表所載之刑，爰定如主文所示之應
    執行刑。至刑事判決關於有期徒刑或拘役易科罰金折算標準
    之記載，須以所犯最重本刑為5 年以下有期徒刑以下之刑之
    罪，而受6 月以下有期徒刑或拘役之宣告者，始得為之，刑
    法第41條第1 項定有明文。若所犯為數罪併罰，其中之一罪
    雖得易科罰金，但因與不得易科之他罪合併處罰之結果，於
    定執行刑時，祇須將各罪之刑合併裁量，不得易科罰金合併
    執行，司法院大法官釋字第144、679號可資參照。本件受刑
    人如附表編號1所示之竊盜犯行，經判處有期徒刑7月確定，
    既不得易科罰金，則該部分與附表編號2、3、4 之各施用毒
    品犯行所判處有期徒刑4月、4月、4 月確定部分合併處罰結
    果，本院於定執行刑時，自無庸為易科罰金之諭知，附此敘
    明。
四、依刑事訴訟法第477條第1項，刑法第53條、第51條第5 款，
    裁定如主文。
中    華    民    國   100    年    11    月    23    日
                  高雄簡易庭    法  官  陳奕帆
以上正本證明與原本無異。
如不服本裁定，應於收受送達後5 日內向本院提出抗告狀。
中    華    民    國   100    年    11    月    23    日
                                書記官  張義龍
附表
┌─┬──────┬──────┬──────┬─────────────┬────────────┬─────┐
│  │            │            │            │        最後事實審        │         確定判決       │  備  註  │
│編│            │            │  犯罪日期  ├──────┬──────┼─────┬──────┼─────┤
│號│  罪   名   │  宣告刑    │  （民國）  │ 法院、案號 │ 判決日期   │法院、案號│  確定日期  │編號3、編 │
│  │            │            │            │            │ （民國）   │          │  （民國）  │號4，曾定 │
├─┼──────┼──────┼──────┼──────┼──────┼─────┼──────┤應執行刑有│
│  │            │            │            │高雄地院99年│            │高雄地院99│            │期徒刑7 月│
│1 │  竊   盜   │有期徒刑7月 │99年2月9日  │年度審易字  │99年6月25日 │年度審易字│99年7月9日  │          │
│  │            │            │            │1452號      │            │第1452號  │            │          │
├─┼──────┼──────┼──────┼──────┼──────┼─────┼──────┤          │
│  │            │            │            │高雄地院99年│            │          │            │          │
│2 │毒品危害防制│有期徒刑4月 │99年5月9日  │度簡字第958 │99年9月10日 │  同左    │99年10月4日 │          │
│  │條例        │            │            │號          │            │          │            │          │
├─┼──────┼──────┼──────┼──────┼──────┼─────┼──────┤          │
│  │            │            │            │高雄地院99年│            │          │            │          │
│3 │毒品危害防制│有期徒刑4月 │99年2月6日22│度審簡字第  │99年9月24日 │  同左    │99年10月25日│          │
│  │條例        │            │時回溯96小時│3273號      │            │          │            │          │
├─┼──────┼──────┼──────┼──────┼──────┼─────┼──────┤          │
│  │            │            │            │高雄地院99年│            │          │            │          │
│4 │毒品危害防制│有期徒刑4月 │99年6月8日20│度審簡字第  │99年9月24日 │  同左    │99年10月25日│          │
│  │條例        │            │時回溯96小時│3273號      │            │          │            │          │
└─┴──────┴──────┴──────┴──────┴──────┴─────┴──────┴─────┘